【裁判字號】    92,上易,964
【裁判日期】    920630
【裁判案由】    竊盜
【裁判全文】
臺灣高等法院臺中分院刑事判決              民國九十二年度上易字第九六四號
    上  訴  人
    即  被  告  丙○○
右上訴人因竊盜案件，不服臺灣台中地方法院中華民國九十二年四月十五日第一審判
決（民國九十二年度易字第三一號，起訴案號：臺灣台中地方法院檢察署民國九十一
年度偵字第二四○○三號）及併辦案號（九十一年度偵字第五六五六號），提起上訴
，本院判決如左：
    主      文
上訴駁回。
    事      實
一、丙○○曾於民國（下同）八十三年間因毒品案件，經本院判處有期徒刑三年二月
    ，於八十四年五月十七日確定，於八十七年九月二日假釋期滿執行完畢。仍不知
    悔改，基於為自己不法所有意圖之概括犯意，於九十一年十二月四日上午九時二
    十分許，在臺中市○區○○路四二五號前，見丁○○所有而價值約新臺幣（下同
    ）二千元之ＨＥＡＬＴＨ健康牌銀色腳踏車一部，持其所有客觀上具有危險性足
    以傷人身體之破壞剪（即油壓剪）一支，以之為工具，剪斷該部腳踏車之鋼絲鎖
    而竊取之（毀損罪部分，未經告訴及起訴），得手後騎往臺中市○區○○路與大
    興路口附近停放。丙○○復基於上開之概括犯意，約於同日九時三十分許，再返
    回前開竊車地點，以上開破壞剪一支為工具，著手剪斷戊○○所有ＢＲＯＮＣＯ
    牌黑色腳踏車之鎖鍊，欲竊取該部腳踏車，後為接獲報案而趕至現場之警員以現
    行犯逮捕，並扣得其所有供犯罪所用之破壞剪（即油壓剪）一支，並依其之供述
    而尋獲前開失竊車。丙○○復基於前開概括犯意，於九十二年三月八日下午二時
    三十分許，乘騎車牌號碼ＴＡＸ─九九一號輕型機車，行經臺中市○區○○路二
    十四巷二十號及二十四號前，即進入該屋之樓梯間，將甲○○所有價值約三千五
    百元之ＢＩＡＺＥ牌黃色腳踏車一部，將之抬起放在前開輕型機車上而竊取之，
    後行經臺中市○○路與精武路口時，偶遇其友人黃小妹，乃順道搭載黃小妹。嗣
    於同日下午三時三十分許，丙○○騎經臺中市○區○○路二十三巷六十二號前，
    因警員見其所載腳踏車上之鎖鍊仍上鎖並未取下，覺其行跡可疑，仍實施臨檢，
    因而查獲上情。
二、案經臺中市警察局第三分局報請臺灣臺中地方法院檢察署檢察官偵查起訴及臺中
    市警察局第二分局報請臺灣臺中地方法院檢察署檢察官移送併案審理，丙○○經
    原審法院合法傳喚後，無正當理由不到庭，經拘提後亦未到案，同院於九十二年
    二月二十五日發布通緝，於九十二年三月八日緝獲到案審理。
    理      由
一、原審法院訊據上訴人即被告丙○○（以下稱被告）對右揭時、地連續攜帶兇器竊
    取被害人丁○○腳踏車一部既遂，攜帶兇器竊取被害人戊○○腳踏車未遂，竊取
    被害人甲○○腳踏車一部既遂之犯行均坦承不諱，卷查被告於警詢、檢察官偵查
    亦已坦承不諱，核與被害人丁○○、戊○○、甲○○於警詢中之陳述情節相符，
    復有贓物保管收據二紙、贓物認領保管收據、現場及贓物照片九幀附卷可按，事
    證明確，被告自白與事實相符，其右揭連續竊盜之犯行洵堪認定。
二、查被告行竊時所攜帶之破壞剪（即油壓剪）一支，客觀上足以對人之生命、身體
    、安全構成威脅，為兇器之一種。核被告持破壞剪（即油壓剪）竊取被害人丁○○腳踏車之行為，係犯刑法第三百二十一條第一項第三款之攜帶兇器竊盜罪；其
    持破壞剪竊取被害人戊○○腳踏車而未遂之行為，係犯刑法第三百二十一條第一
    項第三款、第二項之攜帶兇器竊盜未遂罪；其竊取被害人甲○○腳踏車之行為，
    係犯刑法第三百二十條第一項之普通竊盜罪。又被告先後竊取腳踏車行為，時間
    密接，所犯構成要件相同，顯係基於概括犯意為之，為連續犯，應依刑法第五十
    六條連續犯之規定，以一罪論，並加重其刑。被告曾於八十三年間因毒品案件，
    經本院臺中分院判處有期徒刑三年二月，於八十四年五月十七日確定，於八十七
    年九月二日假釋期滿執行完畢之事實，有臺灣高等法院被告全國前案紀錄表、臺
    灣臺中地方法院檢察署刑案資料查註紀錄表各一份在卷可稽，其受有期徒刑之執
    行完畢後，五年以內再犯本件有期徒刑以上之罪，為累犯，應依刑法第四十七條
    規定遞加重其刑。原審法院審酌被告連續竊取腳踏車之數量有三部，且於查獲後
    仍再次竊取，並無悔意，惟念及其竊得財物價值非鉅，且犯後坦承犯行，態度尚
    佳等一切情狀，適用刑事訴訟法第二百九十九條第一項前段，刑法第五十六條，
    第三百二十一條第一項第三款，第四十七條、第三十八條第一項第二款之規定，
    判決被告連續攜帶兇器竊盜罪，累犯，量處有期徒刑捌月。被告於九十一年十二
    月四日查獲而扣案之破壞剪（即油壓剪）一支，為被告所有，且係供其犯罪所用
    之物，業據被告供明在卷，應依刑法第三十八條第一項第二款宣告沒收。另被告
    於九十二年三月八日查獲時扣案之破壞剪一支，係其從事裝潢工作之工具，非為
    被告持以該次竊盜所用之兇器等情，據被告於原審法院審理時陳述明確，而該破
    壞剪係在被告所騎乘之機車前方置物籃內查扣，且被害人甲○○所有之腳踏車之
    鎖鍊並無遭破壞，是綜合上情觀之，被告之供述當可採信。按「殺人之後，臨時
    起意行竊，當時縱有攜帶兇器、毀越門閂、於夜間侵入住宅情事，均不過為其殺
    人所用之手段，與竊盜行為無關，仍應認為普通竊盜。」，最高法院著有二十年
    度上字第一一八三號判例可參，依該判例意旨，可見攜帶兇器竊盜罪之兇器須供
    行竊之用，與竊盜罪有直接關連，始能該當該罪之構成要件，若僅係單純攜帶客
    觀上對生命、身體足以造成危害之兇器，但該兇器非供為竊盜之用，即不能論以
    攜帶兇器竊盜罪，該兇器亦不能據以認定為供犯罪所用之物而宣告沒收，是依上
    開說明，九十二年三月八日查扣之破壞剪自不得宣告沒收，併予敘明。認事用法
    ，均無不當，量刑亦屬適當，被告不服原審判決提起上訴，其上訴狀未敘述不服
    原審判決之理由，亦未到庭陳述上訴理由，其上訴為無理由，應予駁回。被告經
    本院合法傳喚無正當理由，於本院審判期日不到庭，爰不待其陳述，逕行判決，
    併予敘明。
三、據上論結：應依刑事訴訟法第三百六十八條，第三百七十一條，判決如主文。
本案經檢察官乙○○到庭執行職務。
中      華      民      國      九十二  年      六      月      三十    日
                                臺灣高等法院臺中分院刑事第一庭
                                      審判長法  官  陳  紀  綱
                                            法  官  陳  登  源
                                            法  官  方  艤  駐
右正本證明與原本無異。
不得上訴。
                                           書記官  江  玉  萍
中      華      民      國      九十二  年      七      月      一      日
附錄本判決論罪科刑法條：
刑法第三百二十一條第一項
犯竊盜罪而有左列情形之一者，處六月以上五年以下有期徒刑。
第三款：攜帶兇器而犯之者。
                                                                        Ａ


司法院資訊處製作；財團法人民間司法改革基金會備份。
